【裁判字號】    98,台上,7507
【裁判日期】    981210
【裁判案由】    違反著作權法等罪
【裁判全文】
最高法院刑事判決            九十八年度台上字第七五０七號
上  訴  人  謝謝國際聯合律師事務所
代  表  人  謝諒獲
被      告  甲○○
            乙○○
            丙○○
            丁○○
上列上訴人因自訴被告等違反著作權法等罪案件，不服智慧財產
法院中華民國九十八年九月十七日第二審判決（九十八年度刑智
上訴字第六五號，自訴案號：台灣士林地方法院九十七年度自字
第一七號），提起上訴，本院判決如下：
    主  文
上訴駁回。
    理  由
按刑事訴訟法第三百七十七條規定，上訴於第三審法院，非以判
決違背法令為理由，不得為之。是提起第三審上訴，應以原判決
違背法令為理由，係屬法定要件。如果上訴理由書狀並未依據卷
內訴訟資料，具體指摘原判決不適用何種法則或如何適用不當，
或所指摘原判決違法情事，顯與法律規定得為第三審上訴理由之
違法情形，不相適合時，均應認其上訴為違背法律上之程式，予
以駁回。本件原判決以犯罪之被害人始得提起自訴。又不得提起
自訴而提起者，應諭知不受理之判決，且得不經言詞辯論為之，
刑事訴訟法第三百十九條第一項、第三百三十四條、第三百四十
三條、第三百零七條分別定有明文。而所謂得提起自訴之被害人
，須有行為能力者，始得提起。非法人之團體無所謂行為能力，
則該團體縱設有董事等代表或管理之人，亦不得由其提起自訴。
本件上訴人「謝謝國際聯合律師事務所」並非法人，縱認屬非法
人團體，亦無行為能力，自不得提起自訴。因而維持第一審諭知
自訴不受理之判決，駁回上訴人在第二審之上訴，已依據卷內資
料詳予說明。從形式上觀察，原判決並無違背法令之情形存在。
綜觀上訴意旨所載「英雄榜、罪犯榜、墮落榜」等內容，均係對
於上訴人歷來於法院所涉案件之陳述，或就各該案件審理法官判
決之主觀論斷，並未依據卷內訴訟資料，對於原判決究竟如何不
適用法則或適用不當為具體之指摘，復徒憑己見，就原判決已說
明之事項，任意指摘為違法，核與法律規定得為第三審上訴理由
之違法情形不相適合，自非適法之第三審上訴理由，應認上訴人
之上訴，為違背法律上之程式，予以駁回。另上訴人之自訴狀係
載「兼代表人謝諒獲」即謝諒獲個人亦對被告等提出自訴，此部
分經第一審裁定駁回其自訴，再經原審另以九十八年度刑智抗字
第一一號駁回其抗告，而上訴人不服原審之判決及裁定，提起本
件上訴狀及抗告狀，其書狀上載「兼代表人謝諒獲」即謝諒獲亦
不服原審上開駁回其抗告之裁定，此部分業經原審於民國九十八
年十月六日另行裁定駁回其再抗告，有各上開裁定正本在卷可稽
，是謝諒獲個人自訴被告等部分，業已確定，併予敘明。
據上論結，應依刑事訴訟法第三百九十五條前段，判決如主文。
中    華    民    國  九十八  年   十二   月    十    日
                      最高法院刑事第七庭
                          審判長法官  林  永  茂
                                法官  吳  昆  仁
                                法官  蘇  振  堂
                                法官  蕭  仰  歸
                                法官  林  立  華
      本件正本證明與原本無異
                                      書  記  官
中    華    民    國  九十八  年   十二   月   十七   日
                                                      K


司法院資訊處製作；財團法人民間司法改革基金會備份。
